臺灣屏東地方法院刑事判決
       110年度原易字第74號
公  訴  人  臺灣屏東地方檢察署檢察官
被      告  蔚耀宗



指定辯護人  本院公設辯護人謝弘章
上列被告因竊盜案件，經檢察官提起公訴（110年度偵字第8210
號），因被告於準備程序中就被訴犯罪事實為有罪之陳述，經本
院告知簡式審判程序之旨，並聽取當事人之意見後，由本院合議
庭裁定改由受命法官獨任進行簡式審判程序，判決如下：
    主  文
蔚耀宗犯攜帶兇器竊盜罪，累犯，處有期徒刑拾月。未扣案拔釘
器壹支沒收，於全部或一部不能沒收或不宜執行沒收時，追徵其
價額。未扣案之犯罪所得新臺幣貳仟元沒收，於全部或一部不能
沒收或不宜執行沒收時，追徵之。未扣案之犯罪所得零錢箱壹個
沒收，於全部或一部不能沒收或不宜執行沒收時，追徵其價額。
    事  實
一、蔚耀宗意圖為自己不法所有，基於攜帶兇器竊盜之犯意，於
    民國110年7月12日19時6分許，在址設屏東縣○○鎮○○路0○0號
    之「藍語娃娃屋」內，趁無人注意之際，持客觀上足供兇器
    使用之拔釘器1支（起訴書此部分之事實，應予更正），破
    壞蔡俊民擺放於該處夾娃娃機台之機身（毀損部分未據告訴
    ），並竊取其內所置放之零錢投幣箱1個（內有約新臺幣【
    下同】2,000元之零錢現金）得手後，旋即騎乘腳踏車離去
    。嗣經警獲報調閱案發地點及周遭監視器畫面，始循線查悉
    上情。
二、案經屏東縣政府警察局潮州分局報告臺灣屏東地方檢察署檢
    察官偵查起訴。
    理  由
一、本案被告蔚耀宗所犯為死刑、無期徒刑、最輕本刑為三年以
    上有期徒刑以外之罪，亦非高等法院管轄第一審案件，且被
    告於本院準備程序進行中，先就前揭被訴事實為有罪之陳述
    （見本院卷第184頁），經受命法官告知簡式審判程序之旨
    ，並聽取當事人之意見後，本院合議庭認無不得或不宜改依
    簡式審判程序進行之事，依刑事訴訟法第273 條之1 第1 項
    ，裁定本件由受命法官獨任行簡式審判程序。又本案既經本
    院裁定改依簡式審判程序審理，則依刑事訴訟法第273 條之
    2 、同法第159 條第2 項之規定，不適用傳聞法則有關限制
    證據能力及證據調查之相關規定。
二、上揭事實，業據被告本院訊問、準備程序及審理時均坦承不
    諱（見本院卷第134頁、第184頁至第185頁、第194頁），核
    與證人即被害人蔡俊民於警詢之證述大致相符（見警卷第17
    頁至第19頁），並有現場蒐證照片暨監視器影像擷取照片共
    15張（見警卷第23頁至第37頁）在卷可稽，足認被告前開任
    意性之自白核與事實相符，堪以採信。至被告為本案所使用
    之工具乙節，被告雖於警詢時供稱為短鐵撬（見警卷第10頁
    ），復於本院準備程序供稱：我拿的不是鐵撬，是拔釘器等
    語（見本院卷第184頁），然比對前揭監視器影像擷取照片
    編號12（見警卷第33頁），可見被告右手所持之工具長度自
    腰間至膝蓋，顯非短鐵撬甚明，故應以被告於本院準備程序
    時之供述較為可信，而認被告本案所持之工具為拔釘器無訛
    。從而，本案事證明確，被告上開犯行洵堪認定，應予依法
    論科。
三、論罪科刑：
  ㈠按刑法第321條第1項第3款之攜帶兇器竊盜罪，係以行為人攜
    帶兇器竊盜為其加重條件，此所謂兇器，其種類並無限制，
    凡客觀上足對人之生命、身體、安全構成威脅，具有危險性
    之兇器均屬之，且祇須行竊時攜帶此種具有危險性之兇器為
    已足，並不以攜帶之初有行兇之意圖為必要。查被告行竊所
    持之拔釘器1把，既足以撬開、破壞娃娃機台之機身，有現
    場蒐證照片編號4可參（見警卷第25頁），顯見該物品之質
    地堅硬、銳利，若持以攻擊人自能成傷，客觀上當足以對人
    之生命、身體、安全構成威脅，自屬具有危險性之兇器無訛
    。是核被告所為，係犯刑法第321條第1項第3款之攜帶兇器
    竊盜罪。
  ㈡被告前因公共危險案件，經本院以109 年度原交簡字第286號
    判決判處有期徒刑3 月確定，於110 年2月3 日徒刑執行完
    畢一情，有臺灣高等法院被告前案紀錄表在卷可憑，其於徒
    刑執行完畢後，5 年以內故意再犯本案有期徒刑以上之罪，
    固為累犯。惟本院審酌被告所犯前案為不能安全駕駛之犯罪
    ，與本案竊盜罪間之犯罪原因、型態、侵害法益、罪質、不
    法內涵及社會危害程度均不相同，難認被告前後所犯之罪間
    有何內在關聯性，又檢察官並未提出其他事證證明被告於本
    案犯行有何特別之惡性或刑罰感應力薄弱之情形，為免與憲
    法上之罪責原則及罪刑相當原則相悖，本院依司法院大法官
    釋字第775號解釋意旨及刑法第47條第1項規定，裁量不予加
    重其刑。
  ㈢爰以行為人之責任為基礎，審酌被告正值青壯年，不思以己
    力賺取所需，反持前揭兇器破壞被害人之娃娃機台，並竊取
    其內金錢花用，顯見其目無法紀且漠視他人財產法益，所為
    誠值非難；惟念及其犯後終能坦承犯行，然未能與被害人達
    成調解或賠償其損害，態度普通，並考量被告有多次竊盜之
    前科（不構成累犯），素行不佳，及其犯本案之動機、目的
    係因受傷就醫，缺錢以圖溫飽（見本院卷第184頁），兼衡
    其本案竊得之金額非高、所使用之手段，暨其於本院訊問及
    審理時自陳之智識程度、家庭生活及經濟狀況等一切情狀（
    見本院卷第134頁、第199頁），量處如主文所示之刑，以資
    懲儆。
四、沒收部分：
　㈠按供犯罪所用、犯罪預備之物或犯罪所生之物，屬於犯罪行
    為人者，得沒收之，刑法第38條第2項定有明文。查被告本
    案持以行竊之拔釘器1支，未據扣案，然為被告所有，且為
    其犯本案所用之物，業據其供承在卷（見本院卷第184頁）
    ，自應依刑法第38條第2項規定，宣告沒收之，並於全部或
    一部不能沒收或不宜執行沒收時，追徵其價額。　
　㈡按犯罪所得屬於犯罪行為人者，沒收之。但有特別規定者，
    依其規定；前2項之沒收，於全部或一部不能沒收或不宜執
    行沒收時，追徵其價額，刑法第38條之1第1項、第3項分別
    定有明文。查被告竊得之零錢數額為2,000元，屬被告本案
    犯行所得之物，且未據扣案，亦未合法發還予被害人，則據
    其坦認在卷（見本院卷第184頁至第185頁），自應依刑法第
    38條之1第1項規定宣告沒收，並於全部或一部不能沒收或不
    宜執行沒收時，追徵之。另被告同時竊得之零錢箱1個，亦
    未扣案，被告雖於準備程序時供稱已遭其丟棄，然審酌被害
    人於警詢中供稱機台遭破壞維修部分大約要價3,000元（見
    警卷第18頁），顯見零錢箱之價值至少在千元以上，甚且可
    能高於被告所竊得之零錢數額，則就零錢箱部分即難認不具
    財產上價值而無沒收必要，爰併依上開規定宣告沒收，並於
    全部或一部不能沒收或不宜執行沒收時，追徵其價額。
　㈢末按沒收具獨立之法律效果，已非屬從刑，故於宣告多數沒
    收之情形，既非數罪併罰，自無庸再就沒收部分，合併宣告
    。惟檢察官執行時，仍應依刑法第40條之2第1項規定「宣告
    多數沒收者，併執行之。」處理，附此敘明。
據上論斷，應依刑事訴訟法第273條之1第1項、第299條第1項前
段，判決如主文。
本案經檢察官陳新君提起公訴，檢察官廖維中到庭執行職務。
中　　華　　民　　國　　111 　年　　4 　　月　　15　　日
                  刑事第二庭    法  官   吳昭億
以上正本證明與原本無異。
如不服本判決應於收受判決後20日內向本院提出上訴書狀，並應
敘述具體理由；其未敘述上訴理由者，應於上訴期間屆滿後20日
內向本院補提理由書（均須按他造當事人之人數附繕本）「切勿
逕送上級法院」。
中　　華　　民　　國　　111 　年　　4 　　月　　15　　日
                                書記官   蕭秀蓉
附錄本案論罪科刑法條：
中華民國刑法第321條
犯前條第1項、第2項之罪而有下列情形之一者，處6月以上5年以
下有期徒刑，得併科50萬元以下罰金：
一、侵入住宅或有人居住之建築物、船艦或隱匿其內而犯之。
二、毀越門窗、牆垣或其他安全設備而犯之。
三、攜帶兇器而犯之。
四、結夥三人以上而犯之。
五、乘火災、水災或其他災害之際而犯之。
六、在車站、港埠、航空站或其他供水、陸、空公眾運輸之舟、
    車、航空機內而犯之。
前項之未遂犯罰之。